# 可抵扣亏损与递延所得税资产

提问人：一云 时间：2019-02-25 09:56:10
陈老师：如果企业预测未来 5 年内无法产生足够的应纳税所得额弥补可抵扣亏损，那是否就一定说明企业持续经营能力有重大疑虑呢？持续经营能力的评估期间是财务报表日起至少 12 个月，如果在此期间内管理层评估持续经营能力不存在重大疑虑，那与不确认可抵扣亏损相关的递延所得税资产不矛盾吧？
一云

回答人：chenyiwei
目前会计审计准则对持续经营能力的评价要求一般是在资产负债表日后 12个月内（特殊情况下可延续到更晚的期间），因此对持续经营能力的考虑更侧重短期偿债能力和流动性；而递延所得税资产的确认更关注中长期的盈利预测。所以这两者存在差异，企业预测未来 5 年内无法产生足够的应纳税所得额弥补可抵扣亏损，并不一定说明企业持续经营能力有重大疑虑，但应作为持续经营能力存在问题的迹象，在持续经营的相关底稿中记录管理层和项目组的分析判断过程和结论。